臺灣士林地方法院民事裁定
111年度消債清字第34號
債  務  人  陳紫綸（原名陳麗琴）
代  理  人  李艾倫律師
上列債務人聲請清算事件，本院裁定如下：
    主  文
債務人陳紫綸（原名陳麗琴）自民國一百一十一年七月二十九日
十七時起開始清算程序。
命司法事務官進行本件清算程序。
    理  由
一、按債務人不能清償債務或有不能清償之虞者，得依本條例所
    定更生或清算程序，清理其債務；債務人對於金融機構負債
    務者，在聲請更生或清算前，應向最大債權金融機構請求協
    商債務清償方案，或向其住、居所地之法院或鄉、鎮、市、
    區調解委員會聲請債務清理之調解；消費者債務清理條例（
    下稱消債條例）第3條、第151條第1項分別定有明文。又法
    院開始清算程序之裁定，應載明其年、月、日、時，並即時
    發生效力；法院裁定開始更生或清算程序後，得命司法事務
    官進行更生或清算程序；必要時，得選任律師、會計師或其
    他適當之自然人或法人一人為監督人或管理人；復為消債條
    例第83條第1項、第16條第1項所明定。
二、本件聲請意旨略以：其有不能清償債務之虞，前已向本院聲
    請債務清理之調解，惟調解不成立；其復未經法院裁定開始
    更生程序或許可和解或宣告破產，爰依法聲請清算等語。
三、查債務人主張之上開事實，業據其提出債務人戶籍謄本（見
    本院111年度司消債調字第10號卷【下稱消債調卷】第15至1
    6頁）、財團法人金融聯合徵信中心當事人綜合信用報告暨
    前置協商專用債權人清冊（見消債調卷第26至28頁、本院卷
    第52至68頁）、民國108至109年度綜合所得稅各類所得資料
    清單及全國財產稅總歸戶財產查詢清單（見消債調卷第12至
    14頁）、調解不成立證明書（見消債調卷第55頁）、勞工保
    險被保險人投保資料表（見消債調卷第17頁）、郵局及華南
    商業銀行帳戶存摺明細（見本院卷第70至92頁）、中華民國
    人壽保險商業同業公會投保查詢資料（見消債調卷第18頁）
    等件為證。又債務人居住在臺北市士林區，其名下無不動產
    ，僅有16筆保單價值準備金（見本院卷第20頁），自陳其因
    罹患癌症而無法工作，現每月固定收入來源僅有子女給予之
    扶養費新臺幣（下同）5,000元；於108年12月1日至110年11
    月30日期間曾受領保險給付91萬5,468元及子女額外給予之
    扶養費9萬7,070元，故其聲請清算前2年內收入合計為113萬
    2,538元（見消債調卷第5頁）；又其主張每月必要生活支出
    費用依臺北市各年度每人每月最低生活標準計算，另支出醫
    藥費約96萬0,576元(見消債調卷第6頁)，合計支出145萬8,5
    61元，並提出振興醫療財團法人振興醫院住院醫療費用收據
    為憑（見本院卷第98至115頁），是債務人每月顯已無餘額
    足敷生活用度；則以債務人陳報之債權總額已達76萬5,614
    元（見消債調卷第7頁）觀之，綜合評估債務人財產、信用
    及勞力等狀況，債務人確有不能清償債務之虞之情事。此外
    ，復查無消債條例第6條第3項、第8條或第82條第2項所定駁
    回清算聲請之事由存在，則債務人聲請清算，應屬有據。依
    上開說明，應予開始清算程序，並命司法事務官進行本件清
    算程序。
四、爰裁定如主文。
中　　華　　民　　國　　111 　年　　7 　　月　　29　　日
                  民事第三庭法　官  陳菊珍
以上正本係照原本作成。
不得抗告。
中　　華　　民　　國　　111 　年　　7 　　月　　29　　日
                            書記官　曹永瑄